【裁判字號】    95,上易,1256
【裁判日期】    950802
【裁判案由】    毒品危害防制條例
【裁判全文】
臺灣高等法院刑事判決                95年度上易字第1256號
上  訴  人
即  被  告  甲○○
上列上訴人因毒品危害防制條例案件，不服臺灣臺北地方法院
95年度易字第837號，中華民國95年5月26日第一審判決（起訴案
號：臺灣臺北地方法院檢察署95年度毒偵字第924號），提起上
訴，本院判決如下：
    主  文
上訴駁回。
    事實及理由
一、本案經本院審理結果，認第一審判決認事用法及量刑均無不
    當，應予維持，並引用第一審判決書記載之事實、證據及理
    由（如附件）。
二、上訴人即甲○○前因施用毒品案件，經原法院裁定觀察勒戒
    後，由臺灣臺北地方法院檢察署檢察官不起訴處分確定，復
    因施用毒品案件，經原法院判處有期徒刑五月確定，於95年
    1月19日易科罰金執行完畢，猶不知悔改，自94年9月4日某
    時起至95年1月20日某時止，在臺北市大安區○○○路○段
    朋友住處，連續施用安非他命多次之事實，迭據其於偵審中
    坦承不諱，其遭查獲後經採集尿液化驗結果，亦呈安非他命
    類陽性反應，有臺灣檢驗科技股份有限公司濫用藥物尿液檢
    驗報告附卷可稽；且扣案物品經送請檢驗，檢測出含有第二
    級毒品安非他命，亦有憲兵司令部刑事鑑識中心鑑驗通知書
    在卷可參，是被告犯行臻為明確。原審審酌一切情狀，依毒
    品危害防制條例第10條第2項、第18條第1項前段、刑法第11
    條前段、第56條、第47條，判處被告有期徒刑七月，扣案安
    非他命1包沒收銷燬之，認事用法及量刑均無不合。被告上
    訴意旨以原審量刑過重指摘原判決不當，請求輕判云云，惟
    查被告前吸用毒品業遭判處有期徒刑五月確定，有本院被告
    全國前案紀錄表在卷可按，仍不知俊悔，再犯同類型之犯罪
    ，惡性非輕，原審僅酌處有期徒刑七月，已在中度刑以下，
    難認過重，其執前詞上訴應認無理由，予以駁回。
三、被告行為後，刑法第56條連續犯之規定，業於94年2月2日修
    正公布刪除，並於95年7月1日施行，則被告之犯行，因行為
    後新法業已刪除連續犯之規定，此刪除雖非犯罪構成要件之
    變更，但顯已影響行為人刑罰之法律效果，自屬法律有變更
    ，依新法第2條第1項規定，比較新、舊法結果，仍應適用較
    有利於被告之行為時法律即舊法論以連續犯（最高法院95年
    第8次刑事庭會議決議參照）。又行為後法律有變更者，依
    修正前刑法第2條第1項之規定，以適用裁判時法為原則，如
    行為時法有利於行為人，則例外適用行為時法；依修正後刑
    法第2條第1項規定，以適用行為時法為原則，惟如裁判時法
    有利於行為人，則例外的適用裁判時法。以往實務見解，認
    原判決未及比較適用新舊法時，上訴後，雖比較結果以舊法
    有利於行為人，而原判決別無其他撤銷事由，仍應由本院以
    此為由撤銷改判。惟修正後之規定係以適用行為時法為原則
    ，因此原判決雖未及比較適用，然上訴本院後，經比較新舊
    法，行為後之法律並非較有利於行為人，仍應適用行為時法
    ，則原判決適用行為時法即無不當，自不構成撤銷之事由，
    附此敘明。
據上論結，應依刑事訴訟法第373條、第368條、刑法第2條第1項
，判決如主文。
本案經檢察官鍾鳳玲到庭執行職務。
中    華    民    國    95    年    8     月    2     日
                  刑事第十五庭審判長法  官  吳昭瑩
                                    法  官  王麗莉
                                    法  官  楊貴雄
以上正本證明與原本無異。
不得上訴。
                                    書記官  林淑貞
中    華    民    國    95    年    8     月    2     日
附錄本案論罪科刑法條全文
毒品危害防制條例第10條
施用第一級毒品者，處六月以上五年以下有期徒刑。
施用第二級毒品者，處三年以下有期徒刑。


司法院資訊處製作；財團法人民間司法改革基金會備份。
